臺灣板橋地方法院刑事判決　　　　　　 100年度訴字第1294號
公　訴　人　臺灣板橋地方法院檢察署檢察官
被　　　告　高國欽
上列被告因竊盜等案件，經檢察官提起公訴（99年度偵字第1733
3 號、第20055 號、100 年度偵字第1196號），被告於準備程序
中就被訴事實為有罪之陳述，經本院裁定行簡式審判程序審理，
並判決如下：
    主  文
高國欽意圖為自己不法之所有，而侵占離本人所持有之物，處罰
金新臺幣陸仟元，如易服勞役，以新臺幣壹仟元折算壹日；又意
圖為自己不法之所有，以不正方法由收費設備取得他人之物，累
犯，處有期徒刑參月，如易科罰金，以新臺幣壹仟元折算壹日；
又行使偽造私文書，足以生損害於他人，累犯，處有期徒刑肆月
，如易科罰金，以新臺幣壹仟元折算壹日，信用卡簽帳單上偽造
之「鄭佳琪」署押壹枚沒收之。有期徒刑部分，應執行有期徒刑
陸月，如易科罰金，以新臺幣壹仟元折算壹日，信用卡簽帳單上
偽造之「鄭佳琪」署押壹枚沒收之。
    事  實
一、高國欽前於民國93年間因(一)施用毒品案件，經本院以93年度
    簡字第4465號判處有期徒刑5 月確定；復於同年間因(二)竊盜
    、(三)侵占案件，經本院以93年度易字第702 號分別判處有期
    徒刑1 年10月、罰金銀元3000元，侵占部分未上訴而確定，
    竊盜部分上訴後，經臺灣高等法院以94年度上易字第11號撤
    銷原判決，改判處有期徒刑2 年確定；又於94年間因(四)竊盜
    案件，經本院以94年度易字第699 號判處有期徒刑10月確定
    ；再於同年間因(五)竊盜案件，經本院以95年度易更字第6 號
    判處有期徒刑1 年2 月確定；復於95年間因(六)詐欺案件，經
    臺灣嘉義地方法院以95年度嘉簡字第996 號判處有期徒刑3
    月確定，上開(一)、(三)至(六)案均經板橋地院以96年度聲減字第
    474 號裁定減刑後，減刑後之(一)案與不得減刑之(二)案定應執
    行有期徒刑2 年1 月確定，減刑後之(四)至(六)案則定應執行有
    期徒刑1 年確定，上開徒刑於98年1 月12日期滿執行完畢後
    ，接續執行上開(三)案之罰金易服勞役5 日，於98年1 月17日
    執行完畢。詎其仍不知悔改，而為下列犯行：
（一）於99年11月1 日上午某時許，在臺北縣中和市公所（現改
      制為新北市中和區）附近某處，拾得鄭佳琪所有、於同日
      凌晨5 時許，在新北市○○區○○路451 號6 樓遭竊之元
      大商業銀行股份有限公司（下稱元大銀行）信用卡1 張（
      卡號：0000-0000-0000-0000 號），竟意圖為自己不法之
      所有，予以侵占入己而持有之。
（二）另基於意圖為自己不法所有之犯意，持上開拾得之信用卡
      ，假冒其係鄭佳琪本人，於99年11月1 日15時12分許，騎
      乘車牌號碼EWE-978 號輕型機車，前往新北市○○區○○
      路99號臺灣中油自助加油站內，利用自助加油無需於簽帳
      單上簽名或鍵入密碼之便，將上開信用卡插入自助加油機
      內，購買汽油新臺幣（下同）127 元，以此不正方法由該
      自動加油機收費設備詐得油料。
（三）復基於行使偽造私文書、意圖為自己不法所有之犯意，於
      99年11月1 日15時27分許，前往新北市○○區○○路367
      號「摩根溫泉汽車旅館」休息，而取出上開信用卡，詐稱
      為鄭佳琪本人刷卡消費，使店員不疑有他，而列印簽帳單
      1 紙，高國欽即偽造「鄭佳琪」簽名，而偽造鄭佳琪刷卡
      消費之簽帳單，向櫃檯人員行使，足生損害於鄭佳琪及摩
      根溫泉汽車旅館，高國欽並因而詐得相當於1280元之服務
      。嗣高國欽因留有手錶、佛珠等物於上開旅館房間內，故
      聯絡旅館人員並告知其姓名、連絡方式，復因鄭佳琪報警
      處理，而循線查悉上情。
二、案經新北市政府警察局中和第一分局移送臺灣板橋地方法院
    檢察署檢察官偵查起訴。
    理  由
一、本案被告高國欽所犯為死刑、無期徒刑或最輕本刑為3 年以
    上有期徒刑以外之罪，其於準備程序中就被訴事實為有罪之
    陳述，經法官告知簡式審判程序之旨，並聽取公訴人之意見
    後，依刑事訴訟法第273 條之1 第1 項規定，裁定進行簡式
    審判程序，合先敘明。
二、前開事實，業據被告高國欽於警詢、偵查及本院審理時自白
    不諱，核與證人即被害人鄭佳琪、證人即摩根溫泉汽車旅館
    員工宋彥樺於警詢中之證述相符，並有信用卡簽帳單1 紙、
    摩根時尚旅館有限公司聯邦銀行蘆洲分行0000000000存摺及
    交易紀錄影本、元大銀行100 年4 月19日元銀字第10000019
    33號函各1 份、99年11月1 日監視器畫面8 張在卷可憑，足
    認被告前揭自白與事實相符，堪予採信，本案事證明確，被
    告犯行已堪認定，自應依法論科。
三、核被告就犯罪事實(一)所為，係犯刑法第337 條之侵占離本人
    所持有之物罪；就犯罪事實(二)所為，則係犯刑法第339 條之
    1 第1 項以不正方法由收費設備取得財物罪；另按簽帳單係
    以文字為一定之意思表示，持卡人持信用卡刷卡消費時，在
    簽帳單上簽署姓名，表示已收受特約商店所交付之交易標的
    物或消費標的，並確認該筆消費之憑證，具有表示法律上權
    利義務關係之證明，故簽帳單性質上除與收據相同外，亦為
    信用卡發卡銀行依據此向簽帳人收款之憑證，當屬私文書之
    一種；行為人在簽帳單特約商店存根聯持卡人簽名欄偽造持
    卡人之簽名，復持以交還特約商店而行使之，自係行使偽造
    私文書，且足生損害於特約商店、發卡銀行對於信用卡授權
    交易管理之正確性及持卡人本人。查本件被告於犯罪事實(三)
    偽以「鄭佳琪」名義刷卡接受服務，是核被告就犯罪事實(三)
    所為，則係犯刑法第216 條、第210 條之行使偽造私文書罪
    及同法第339 條第2 項之詐欺得利罪。又被告於信用卡消費
    簽帳單上偽造「鄭佳琪」署名之行為，係偽造私文書之部分
    行為，偽造私文書後復持以行使，其偽造之低度行為已為行
    使偽造私文書之高度行為所吸收，不另論罪。又被告前揭刷
    卡接受服務之行為，係同時觸犯行使偽造私文書罪及詐欺得
    利罪，為想像競合犯，應依刑法第55條規定，從一重論以行
    使偽造私文書罪處斷。再被告所犯上開侵占離本人所持有之
    物罪、以不正方法由收費設備取得財物罪及行使偽造私文書
    罪3 罪間，犯意各別，行為互殊，應予分論併罰。末查，被
    告有如事實欄所載之前案紀錄及執行情形，有臺灣高等法院
    被告前案紀錄表1 份在卷足憑，其於受有期徒刑之執行完畢
    後，5 年以內故意再犯本件有期徒刑以上之以不正方法由收
    費設備取得財物罪、行使偽造私文書罪，該等部分均構成累
    犯，均應依刑法第47條第1 項之規定加重其刑。爰審酌被告
    為圖私利，擅自侵占其所拾獲之他人信用卡，並持該信用卡
    消費，使用以他人名義詐取財物，危害信用卡交易之正常秩
    序，應予非難，兼衡其犯罪之動機、目的、手段、智識程度
    ，已賠償摩根溫泉汽車旅館之損失1280元，有證人即摩根溫
    泉汽車旅館員工宋彥樺於警詢中之證述可佐，對被害人所生
    危害程度，及犯後坦承犯行、態度良好等一切情狀，分別量
    處如主文所示之刑，並諭知徒刑如易科罰金、罰金如易服勞
    役之折算標準，暨定其應執行之刑，及諭知徒刑如易科罰金
    之折算標準，以示懲儆。
四、至被告於「摩根溫泉汽車旅館」持上開信用卡刷卡接受服務
    ，並於信用卡簽帳單之持卡人簽名欄內偽造「鄭佳琪」之簽
    名1 枚，係偽造之署押，不問屬於被告與否，應依刑法第21
    9 條之規定，宣告沒收之；而該簽帳單業已交付該特約商店
    作為簽帳之單據，非屬被告所有，自不得沒收，附此敘明。
五、另本案起訴書所載犯罪事實（一）至（五）部分，本院另行
    審結，併此敘明。
據上論斷，應依刑事訴訟法第273 條之1 第1 項、第299 條第1
項前段，刑法第337 條、第339 條之1 第1 項、第216 條、第21
0 條、第339 條第2 項、第55條、第219 條、第47條第1 項、第
41條第1 項前段、第42條第3 項、第51條第5 款，刑法施行法第
1 條之1 ，判決如主文。
本案經檢察官張瑞玲到庭執行職務。
中    華    民    國    100    年    7    月    29    日
                  刑事第十六庭    法  官     魏俊明
上列正本證明與原本無異。
如不服本判決應於收受本判決後10日內向本院提出上訴書狀，並
應敘述具體理由，如未敘述上訴理由者，應於上訴期間屆滿後20
日內補提理由書狀於本院（均須按他造當事人之人數附繕本）「
切勿逕送上級法院」。
                                  書記官     陳香君
中    華    民    國   100    年    7     月    29    日
附錄本案論罪科刑法條全文：
中華民國刑法第210條
（偽造變造私文書罪）
偽造、變造私文書，足以生損害於公眾或他人者，處 5 年以下
有期徒刑。
中華民國刑法第216條
（行使偽造變造或登載不實之文書罪）
行使第 210 條至第 215 條之文書者，依偽造、變造文書或登載
不實事項或使登載不實事項之規定處斷。
中華民國刑法第337條
（侵占遺失物罪）
意圖為自己或第三人不法之所有，而侵占遺失物、漂流物或其他離本人所
持有之物者，處 5 百元以下罰金。
中華民國刑法第339條
（普通詐欺罪）
意圖為自己或第三人不法之所有，以詐術使人將本人或第三人之物交付者
，處 5 年以下有期徒刑、拘役或科或併科 1 千元以下罰金。
以前項方法得財產上不法之利益或使第三人得之者，亦同。
前二項之未遂犯罰之。
中華民國刑法第339條之1
（違法由收費設備取得他人之物之處罰）
意圖為自己或第三人不法之所有，以不正方法由收費設備取得他人之物者
，處 1 年以下有期徒刑、拘役或 3 千元以下罰金。
以前項方法得財產上不法之利益或使第三人得之者，亦同。